

# **Fabrice TOKOUDAGBA**

DATA SCIENTIST

## A PROPOS DE MOI

Ingénieur en Modélisation Mathématique, et Data Scientist certifié sur DataCamp, je suis passionné par la science des données et l'intelligence artificielle. Fort de plusieurs expériences professionnelles dans la modélisation prédictive, l'analyse de données et le développement de solutions d'IA, je souhaite contribuer à des projets innovants à fort impact.

#### CONTACTS

(+229) 0166037189



tomfabrice03@gmail.com



www.linkedin.com/in/fabrice-tokoudagba

## POINTS FORTS —

- Curiosité intellectuelle
- Travail en équipe
- Communication
- Créativité

#### COMPETENCES

- Machine Learning
- Analyse de données
- Modélisation prédictive
- Déploiement Cloud
- Elaboration de tableaux de bord avec Power BI

# **EXPERIENCES**

#### **INGENIEUR IA**

Octobre 2024 - Présent

Alpilink, France (à distance)

- Développement d'un système de détection de visage et d'estimation d'âge afin d'assurer la sécurité et permettre le contrôle d'accès.
- Conception d'un chatbot intelligent pour le support client. Extraction de connaissances à partir de documents internes (PDF, FAQ, manuels).
- Mise en place d'un système de détection de falsification de signature.

## **DEVELOPPEUR IA (STAGE)**

Mai 2023 - Novembre 2023

Machine Intelligence For You (MIFY)

- Développement d'un modèle d'intelligence artificielle de traduction du langage des signes en langue parlée afin de faciliter la communication entre les personnes sourdes et non-sourdes.
- Transformation du modèle en API et intégration dans une application mobile.

# **STATISTICIEN (STAGE)**

Août 2022 - Septembre 2022

Benin FinTech SA (BFT)

- Développement d'un modèle de prédiction du risque de crédit pour les structures de microfinance afin de réduire les pertes financières en identifiant à l'avance les emprunteurs à haut risque.
- Transformation du modèle en API python.

# CERTIFICATIONS

## PROFESSIONAL DATA SCIENTIST

**DATACAMP** luin 2024

### **DATA ANALYST WITH PYTHON**

**DATACAMP** Avril 2024

# **EDUCATION**

# Master 1ère année spécialité IA et Big Data

Epitech Campus Benin Septembre 2024 - Présent

#### Ingénieur en Modélisation Mathématique, Statistique et Finance

École Nationale Supérieure de Génie Mathématique et Modélisation (ENSGMM), UNSTIM, Bénin

Octobre 2018 - Décembre 2023